臺灣新北地方法院刑事判決
110年度審簡上字第46號
上  訴  人  臺灣新北地方檢察署檢察官
被      告  陳錦登


上列上訴人因被告妨害名譽案件，不服本院中華民國110年9月30
日110年度審簡字第386號第一審簡易判決（起訴書案號：110年
度偵字第11292號），提起上訴，本院管轄之第二審合議庭判決
如下：
    主      文
上訴駁回。
陳錦登緩刑貳年。
    事實及理由
一、經本院審理後，認第一審以被告陳錦登犯刑法第309條第1項
    之公然侮辱罪，而依刑事訴訟法第449條第2項前段、第3項
    等規定，判處罰金新臺幣（下同）3,000元，如易服勞役，
    以1,000元折算1日，其認事、用法均無違誤，量刑亦屬妥適
    ，應予維持。除證據部分補充被告於本院審理時之自白外，
    其餘均引用第一審刑事簡易判決書所記載之事實、證據及理
    由（詳如本案附件）
二、檢察官依據告訴人劉兆勝之請求上訴意旨略以：原審漏未審
    酌被告於警詢、偵查時均矢口否認犯行，於原審審理時始坦
    承犯行，且未與告訴人和解，彌補告訴人所受之精神損失，
    而僅判處上開刑度，量刑顯屬過輕，請求撤銷原判決，另為
    適當之判決等語。
三、按關於刑之量定，為求個案裁判之妥當性，法律賦予法院裁
    量之權，量刑輕重，屬為裁判之法院得依職權自由裁量之事
    項，苟其量刑已以行為人之責任為基礎，並斟酌刑法第57條
    各款所列情狀，在法定刑度內，酌量科刑，如無偏執一端，
    致明顯失出失入情形，第二審法院即不得單就量刑部分遽指
    為不當或違法。觀諸原審判決書論罪科刑欄所載，原審已審
    酌被告犯罪之動機、目的、手段、犯後於審理時坦承犯行之
    態度等一切情狀，而據以量刑，顯已以行為人之責任為基礎
    ，並斟酌刑法第57條所列情狀，而為刑之量定。另審酌被告
    於本院準備程序時自始坦承犯行，且業已與告訴人達成調解
    ，並已支付賠償金額完畢，此有調解筆錄影本、郵政跨行匯
    款申請書各1件附卷可參，顯見被告已有悔改認錯之意。是
    原審判決業已依刑法第57條所列情狀，而為本案科刑判決，
    其量刑並未逾越法定刑範圍，亦無顯然過輕或濫用權限等不
    當情事，客觀上不生量刑明顯失出失入之裁量權濫用情形。
    從而，揆諸前揭說明，原審量刑尚難認有何違法之處，檢察
    官猶執前詞提起上訴，核無理由，應予駁回。
四、末查，被告前於民國72年間，因妨害自由案件，經法院判處
    有期徒刑6月確定，於75年6月25日易科罰金執行完畢後，未
    曾因故意犯罪受有期徒刑以上刑之宣告，有臺灣高等法院被
    告前案紀錄表在卷可稽，其因一時失慮致罹刑典，事後已坦
    承犯行，且已與告訴人達成調解，告訴人亦表示願意宥恕並
    請求給予被告緩刑之機會，有調解筆錄影本附卷可佐，足認
    被告已展現悔意並積極彌補過錯之態度，信其經此偵審程序
    及罪刑之宣告，應知所警惕，而無再犯之虞，是本院認前開
    對其宣告之刑，以暫不執行為當，爰依刑法第74條第1項第2
    款規定，宣告緩刑2年，以啟自新。
據上論斷，應依刑事訴訟法第455條之1第1項、第3項、第368條
、第373條，刑法第74條第1項第2款，判決如主文。
本案經檢察官彭毓婷起訴，檢察官高智美到庭執行職務。
中　　華　　民　　國　　111 　年　　1 　　月　　26　　日
                  刑事第二十五庭  審判長法  官  白光華
                                        法  官  王綽光
                                        法  官  曾淑娟
上列正本證明與原本無異。
不得上訴。
                                        書記官  楊貽婷
中　　華　　民　　國　　111 　年　　1 　　月　　26　　日
附錄本案論罪科刑法條全文：
中華民國刑法第309條
公然侮辱人者，處拘役或9千元以下罰金。
以強暴犯前項之罪者，處1年以下有期徒刑、拘役或1萬5千元以
下罰金。
　
附件: 
臺灣新北地方法院刑事簡易判決　　　　110年度審簡字第386號
公　訴　人　臺灣新北地方檢察署檢察官
被　　　告　陳錦登
上列被告因妨害名譽案件，經檢察官提起公訴（110年度偵字第
11292號），因被告自白犯罪，本院認宜以簡易判決處刑，並判
決如下：
    主  文
陳錦登犯公然侮辱罪，處罰金新臺幣參仟元，如易服勞役，以新
臺幣壹仟元折算壹日。
    事實及理由
一、陳錦登於民國110 年1 月15日15時10分許，在新北市板橋區
    府中捷運站內，因座位問題與劉兆勝發生爭執，竟基於公然
    侮辱之犯意，在不特定人得共見共聞之上開捷運站內，公然
    以「幹你媽」、「不要臉」、「操你媽」等語辱罵劉兆勝，
    足以貶損劉兆勝之名譽。案經劉兆勝訴由新北市政府警察局
    板橋分局報告臺灣新北地方檢察署檢察官偵查起訴。
二、證據：
  ㈠被告陳錦登於本院準備程序中之自白。
  ㈡證人即告訴人劉兆勝於警詢時之證述。
  ㈢現場錄音光碟1 片。
三、論罪科刑：
  ㈠核被告所為，係犯刑法第309 條第1 項之公然侮辱罪。
  ㈡被告接續以「幹你媽」、「不要臉」、「操你媽」等言語辱
    罵告訴人之犯行，係於密接之時、地所為，各行為之獨立性
    薄弱，依一般社會觀念難以強行區隔，顯係基於單一犯意接
    續所為，侵害同一法益，為接續犯，屬單純一罪。
  ㈢爰審酌被告與告訴人素不相識，僅因座位問題與告訴人發生
    爭執，即出言辱罵告訴人，貶抑告訴人之人格尊嚴，所為實
    屬不該，兼衡其犯罪之動機、目的、手段、犯後於本院審理
    時坦承犯行之態度，及自陳國小畢業之智識程度、經濟狀況
    勉持、領有中度身心障礙證明之生活狀況（見偵卷第9 頁被
    告警詢筆錄受詢問人資料欄、第17頁中華民國身心障礙證明
    影本；本院審易卷第59頁）等一切情狀，量處如主文所示之
    刑，並諭知易服勞役之折算標準。
四、本件係檢察官依通常程序起訴之案件，而被告於本院準備程
    序中自白犯罪，本院認為宜以簡易判決處刑，爰不經通常審
    判程序，逕以簡易判決處刑。
五、依刑事訴訟法第449 條第2 項、第3 項，逕以簡易判決處刑
    如主文。
六、如不服本判決，得自收受送達之日起20日內向本院提出上訴
    狀（應附繕本），上訴於本院第二審合議庭。
本案經檢察官彭毓婷提起公訴，檢察官林亭妤到庭執行職務。
中    華    民    國   110    年    9     月    30    日
                  刑事第二十三庭  法  官  藍海凝
上列正本證明與原本無異。
                                  書記官  羅婉嘉
中    華    民    國   110    年   10     月     4    日
附錄本判決論罪科刑法條：
中華民國刑法第309條
（公然侮辱罪）
公然侮辱人者，處拘役或9 千元以下罰金。
以強暴犯前項之罪者，處1 年以下有期徒刑、拘役或1 萬5 千元
以下罰金。